【裁判字號】    89,訴,417
【裁判日期】    890828
【裁判案由】    竊盜
【裁判全文】
臺灣屏東地方法院刑事判決                          八十九年度訴字第四一七號
    公  訴  人  臺灣屏東地方法院檢察署檢察官
    被      告  甲○○
                戊○○
右列被告等因竊盜案件，經檢察官提起公訴（八十九年度偵字第二七二九號），本院
判決如左：
     主  文
甲○○、戊○○共同連續竊盜，累犯，甲○○處有期徒刑壹年肆月；戊○○處有期徒
刑壹年。鑰匙一支沒收。
     事  實
一、甲○○曾因違反麻醉藥品管理條例等案件，經本院判處有期徒刑四月確定，於民
    國八十八年五月十一日執行完畢。戊○○曾因違反麻醉藥品管理條例案件，經臺
    灣高等法院高雄分院判處有期徒刑七月確定，於八十七年十一月八日執行完畢。
二、甲○○基於意圖為自己不法之所有之概括犯意，單獨先後於（一）八十九年三月
    十一日下午八時許，在屏東縣鹽埔鄉○○村○○○路處，竊取蔡滿足所有之車號
    ＷＰＸ─九五三號機車一部；（二）同年三月二十三日上午十二時許，在內埔鄉
    ○○村○○路平安一巷一號處，竊取丙○○所有之車號ＰＫＣ─九六二號機車一
    部，得手後留供己用，嗣因下述銷贓予楊國增情事，為警循線查獲。
三、甲○○承前意圖為自己不法之所有之概括犯意，於八十九年二月下旬時，在戊○
    ○屏東縣內埔鄉○○村○○路三九六巷五九號住處，二人基於上開犯意聯絡，謀
    議由戊○○竊取機車後交由甲○○販售，計竊得機車二部，並銷贓得款新臺幣（
    下同）八千元朋分，其具體事實如下：戊○○先後於（一）八十九年四月二十三
    日下午五時許（起訴書誤載「二十五日上午十一時許」），在內埔鄉○○村○○
    路上，以己有之鑰匙一支，竊取己○○所有之車號ＰＫＬ─九二三號（起訴書誤
    載為「ＰＬＫ」）機車一部；（二）同年月二十六日下午四時許，在屏東市○○
    路上，同以前開鑰匙一支，竊取丁○○所有之車號ＰＬＵ─六五三號機車一部，
    得手後交予甲○○將之分別於同年月二十三日、二十七日出售予不知情之舊貨商
    楊國增，嗣因楊國增慮其來源可疑，乃報警而於同年四月三十日上午十一時許，
    在甲○○內埔鄉○○村○○○路三九號住處查獲。
二、案經屏東縣警察局屏東分局報請臺灣屏東地方法院檢察署檢察官偵查起訴。
     理  由
一、經查，事實欄二、所載犯行，被告戊○○雖於警訊時坦承係其所竊取，惟翌日解
    送臺灣屏東地方法院檢察署偵訊時，即予否認，除辯稱：伊交予被告甲○○者，
    均係九十西西之機車，在被告甲○○家中查獲之機車中，有一部「迪奧五十」的
    機車，外觀很漂亮，平日都是被告甲○○騎用，伊不知何來等語，並以係警方要
    其如此供述置辯，質諸其緣由，則供稱：警察說若承認可以交保等語，核其動機
    ，尚屬人情之常，則其於警訊時所為不利於己之供述，尚難遽予採信。又訊據被
    告甲○○於本院審理時，供稱：被告戊○○交付者，僅係出售予楊國增之二部機
    車，餘在伊家中查獲之二部，則係真實姓名、年籍不詳，綽號「立仔」之人所交
    付等語，準此，亦難認定車號ＷＰＸ─九五三號及ＰＫＣ─九六二號機車係被告
    戊○○所竊取。
二、次查，就本件被告甲○○、戊○○謀議竊車銷贓朋分得款牟利之車號ＰＫＬ─九
    二三號及ＰＬＵ─六五三號機車部分（按排氣量均為俗稱之九十西西），被告戊
    ○○於竊得機車後，被告甲○○迅即於當天或翌日，隨即轉售銷贓。另訊據被告
    甲○○供承：「迪奧五十」的機車（按即車號ＷＰＸ─九五三號，廠牌三陽），
    平日放在家中，只有買檳榔或到村裡才騎等語明確（見偵卷第十一頁背面）。而
    查前揭車號ＷＰＸ─九五三號及ＰＫＣ─九六二號機車，其失竊日期尚在被告戊
    ○○竊取車號ＰＫＬ─九二三號及ＰＬＵ─六五三號二部機車之前，時間差距一
    月左右，被告甲○○未將之脫售牟利，而置放於家中留供己用，則二者竊取之時
    間有別，竊後之處置亦異，是否同係被告二人謀議分工，由被告戊○○竊取而來
    者，已非無疑。再者，上開ＷＰＸ─九五三號機車乃一九九七年掛牌之車輛，尚
    值約一萬五千元；ＰＫＣ─九六二號機車為一二五西西之車輛，尚值約三萬元等
    情，均有車輛竊盜資料個別查詢報表可佐，並經被害人供陳在卷。而參酌被告甲
    ○○曾有竊取機車之前科，就來路不明之機車，理應謹慎戒懼，避免復蹈法網，
    乃被告甲○○竟謂綽號「立仔」之人要其以「千把元」之賤價脫售，洵不合情理
    。況被告甲○○僅避重就輕謂係綽號「立仔」之人要其轉售，惟無能提供其他證
    據方法供本院調查審認其人究何所指，且倘果脫售，則被告甲○○如何交付款項
    ，其亦無法為合情理之說明，被告甲○○上開辯解，無非為飾卸之詞，難予採信
    。此外，另有被害人蔡滿足之子乙○○、丙○○之指述及贓物認領收據、車輛竊
    盜資料個別查詢報表可按，堪認車號ＷＰＸ─九五三號及ＰＫＣ─九六二號機車
    為被告甲○○所竊取，而上開二部機車，非在被告甲○○、戊○○犯罪計劃內，
    而由被告戊○○所竊取交付者，亦足認定。
三、末查，上揭事實欄三、所載犯行，則據被告甲○○、戊○○坦承不諱，核與被害
    人己○○、丁○○指述機車遭竊；楊國增供稱其自被告甲○○處收購該等機車之
    情節相符，並有贓物認領收據、車輛竊盜資料個別查詢報表可稽，堪認渠二人之
    自白屬實，綜據上述，本件事證明確，被告二人犯行均堪認定，應予依法論科。
四、核被告二人所為，均係犯刑法第三百二十條第一項之竊盜罪。被告二人先後多次
    犯行，均時間緊接，犯罪構成要件相同，顯均係基於概括犯意反覆為之，均為連
    續犯，均應以一罪論，並加重其刑。被告二人就事實欄三、所載犯行，有犯意之
    聯絡，事後並朋分銷贓款項，均為共同正犯。另查被告甲○○前有違反麻醉藥品
    管理條例及槍砲彈藥刀械管制條例等非行或前科，其唯一之竊盜前科，乃竊取機
    車一部；被告戊○○雖亦素行不端，有違反麻醉藥品管理條例及一次竊盜等前科
    （另有竊盜非行一次），其竊盜非行或前科，距今達十餘年、六年，另訊據被告
    二人則均供稱：原作板模，後換在龍泉的鳳梨工廠工作；操水泥工等語，公訴意
    旨認被告二人前揭犯行，係本於常業犯意為之，認定被告二人係賴竊盜所得維生
    ，證據容有未足，惟被告二人意圖為自己不法之所有，非法取得他人財物之基本
    事實則同，本院自應予審理，並變更起訴法條。再者，公訴意旨以被告戊○○就
    如事實欄二、所載事實，與如事實欄三、之犯行有連續犯之裁判上一罪關係，且
    其與被告甲○○乃基於共同犯罪之意思而為，均係共同正犯，亦有誤會，茲就被
    告戊○○，不另為無罪之諭知。又查被告甲○○曾因違反麻醉藥品管理條例等案
    件，經本院判處有期徒刑四月確定，於八十八年五月十一日執行完畢；被告戊○
    ○曾因違反麻醉藥品管理條例案件，經臺灣高等法院高雄分院判處有期徒刑七月
    確定，於八十七年十一月八日執行完畢，均有臺灣屏東地方法院檢察署刑案資料
    查註紀錄表及本院全國前案紀錄表可按，其二人均於五年內再犯本件有期徒刑以
    上之罪，均為累犯，均應依刑法第四十七條加重其刑，均併上開連續犯加重部分
    ，遞加之。爰審酌被告二人均素行不良，年輕力盛，竊車銷贓乃為支應沾染毒品
    惡習所需，被告甲○○否認部分犯行，被告戊○○則自白全部犯行，其二人犯罪
    之手段、所生危害等一切情狀，各量處如主文所示之刑。前述鑰匙一支，為被告
    馬秋有所有供犯罪所用之物，雖未扣案，然無證據證明業已滅失無存，仍應依刑
    法第三十八條第一項第二款規定沒收。
據上論斷，應依刑事訴訟法第二百九十九條第一項前段、第三百條，刑法第二十八條
、第五十六條、第三百二十條第一項、第四十七條、第三十八條第一項第二款，罰金
罰鍰提高標準條例第一條前段，判決如主文。
本案經檢察官蔡孟利到庭執行職務。
中      華      民      國      八十九      年    八    月    二十八    日
                                      臺灣屏東地方法院刑事第二庭
                                          法  官    蔡憲德
右正本證明與原本無異。
對於本判決如有不服應於收受送達後十日內向本院提出上訴書狀上訴於台灣高等法院
高雄分院並按他造當事人之人數附具繕本。
                                          書記官    林鴻仁
中      華      民      國      八十九      年     八   月    二十八   日
附錄本案論罪科刑法條
刑法第三百二十條第一項
意圖為自己或第三人不法之所有，而竊取他人之動產者，為竊盜罪，處五年以下有期
徒刑、拘役或五百元以下罰金。


司法院資訊處製作；財團法人民間司法改革基金會備份。
